【裁判字號】    98,審司,239
【裁判日期】    980430
【裁判案由】    選派檢查人
【裁判全文】
臺灣臺北地方法院民事裁定             98年度審司字第239號
聲  請  人  甲○○
相  對  人  志華環保工程股份有限公司
法定代理人  乙○○
上列當事人間聲請選派檢查人事件本院裁定如下：
    主  文
選派馮敏娟會計師為相對人公司之業務帳目及財產情形之檢查人
。
聲請程序費用新臺幣壹仟元由相對人負擔。
    理   由
一、按繼續1 年以上，持有已發行股份3%以上之股東，得聲請法
    院選派檢查人，檢查公司業務帳目及財產情形，公司法第24
    5 條第1 項定有明文。
二、本件聲請意旨略以：聲請人自民國90年起即繼續持有相對人
    已發行股份總數20,000股中之1,000 股，占已發行股份總數
    5%。同年第三人廖新發擔任公司股東及監察人，即與董事長
    蔡雞屎（形式負責人）之子蔡進峰（實質負責人）及現任董
    事長聯手掌控公司財務，企圖掏空公司，其自90年度起即開
    始虛報薪資，且自90年起迄今，公司未曾分配盈餘予各股東
    ，再廖新發與乙○○明知公司於95年8 月1 日並未召開股東
    臨時會，竟基於共同犯意聯絡，推由廖新發偽造公司於95年
    8 月1 日召開股東臨時會記錄再由乙○○持以向臺北市商業
    管理處申請變更登記，聲請人已向臺灣臺北地方法院檢察署
    對其提起偽造文書之刑事告訴，聲請人一再要求廖新發及乙
    ○○提供公司相關業務表冊以瞭解公司狀況，惟其均藉故拖
    延，嚴重侵害聲請人之股東權益，為此依公司法第245 條規
    定，聲請選派檢查人查核公司帳目及財產情形等語。
三、經查，聲請人就其主張之事實，業據提出股東名冊、相對人
    公司變更登記事項卡、財政部臺北市國稅局93年9 月29日財
    北國稅審三字第0930235801號函、95年股東臨時會議事錄、
    公司變更登記申請書、97年2 月21日股東會通知為證，其聲
    請選派檢查人檢查相對人公司業務帳目及財產情形，經核尚
    無不合，應予准許。
四、本院依職權函請臺北市會計師公會推薦會計師一名任相對人
    公司之檢查人，經該會推薦馮敏娟會計師任之，馮敏娟會計
    師係中原大學會計系畢業，自90年2 月起執行會計師業務，
    目前為資誠會計師事務所執業會計師，有臺北市會計師公會
    98年4 月16日北會字第0980196 號函附卷可參，本院認馮敏
    娟會計師之學、經歷、專長均適任本件業務帳目及財產情形
    之檢查人，其對於公司業務、帳目及盈虧情況應能本於專業
    知識予以檢查，亦能適時維護、保障聲請人及其他股東之權
    益，爰依法選派之。
五、依非訟事件法第21條第2 項、第24條第1 項、第175 條第3
    項，裁定如主文。
中    華    民    國    98    年    4     月    30    日
                  民事第六庭    法  官  劉又菁
以上為正本係照原本作成。
如對本裁定抗告須於裁定送達後10日內向本院提出抗告狀，並繳
納抗告費新臺幣1,000元
中    華    民    國    98    年    4     月    30    日
                                書記官  潘惠梅


司法院資訊處製作；財團法人民間司法改革基金會備份。
